【裁判字號】    97,交聲,418
【裁判日期】    970312
【裁判案由】    交管條例聲異
【裁判全文】
臺灣板橋地方法院交通事件裁定         97年度交聲字第418號
原處分機關  交通部公路總局臺北區監理所
異  議  人
即受處分人  甲○○
上列異議人因違反道路交通管理處罰條例案件，對於交通部公路
總局臺北區監理所民國97年2 月22日北監自裁字裁40-CG0000000
號所為之裁決處分（原舉發案號：臺北縣政府警察局北縣警交字
第CG0000000 號），聲明異議，本院裁定如下：
    主  文
異議駁回。
    理  由
一、原處分意旨略以：異議人即受處分人甲○○於民國96年12月
    27日下午4 時45分許，駕駛車號5D-7481 號自小客車，行經
    臺北縣新莊市○○路與新泰路口時（往桃園），因任意跨越
    兩條車道行駛之違規行為，經警掣單舉發，原處分機關乃依
    道路交通管理處罰條例第45條第12款、第63條第1 項第1 款
    規定，裁處罰鍰新臺幣600 元，並記違規點數1 點。
二、異議意旨略以：異議人當時可能是要顧慮到同時在外車道併
    行的機車安全考量與順暢，稍微往內開一點才會壓到雙白線
    ，且異議人是要往前行駛，依照片看前方雙道都是塞住不動
    ，因為過了路口後不遠處是要靠邊停車，如果在之前是行駛
    於內車道的話，依當時前方塞車的時空，異議人的判斷是要
    提前切外線道，要不然就變成蛇行，另警方舉發是否具有選
    擇性？用數位錄影舉發之法源何在？為此聲明異議，請求撤
    銷原處分云云。
三、按汽車駕駛人，爭道行駛，有任意跨越兩條車道行駛之情形
    者，處新臺幣600 元以上1800元以下罰鍰，並記違規點數1
    點，道路交通管理處罰條例第45條第12款、第63條第1 項第
    1 款分別定有明文。
四、經查：
  (一)本件異議人即受處分人甲○○於96年12月27日下午4 時45分
    許，駕駛車號5D-7481 號自小客車，行經臺北縣新莊市○○
    路與新泰路口時（往桃園），確有任意跨越兩條車道行駛之
    違規行為一節，業經異議人於異議狀中所自承，並有舉發照
    片2 張附卷可稽，自堪認定。
  (二)又異議人雖以前開情詞置辯，惟由卷附之舉發照片可知，當
    時異議人所駕駛上開自小客車之右方並無機車，是異議人辯
    稱係為與同在外車道之機車保持安全間距始跨越兩條車道行
    駛一節，顯無可採；且雙白實線設於路段中，用以分隔同向
    車道，並禁止變換車道，道路交通標誌標線號誌設置規則第
    149 條第1 項第7 款定有明文，異議人既考領有合法之普通
    小型車駕駛執照，對於上開規定自當知之甚詳，並應確實遵
    守，是該路段中既繪製有雙白實線，本即禁止變換車道，縱
    前方塞車，異議人亦不得在此路段任意變換車道，是異議人
    辯稱係因前方塞車而提前變換車道一節，亦屬無據；又汽車
    駕駛人之行為有經以科學儀器取得證據資料證明其行為違規
    之情形，當場不能或不宜攔截製單舉發者，得逕行舉發；前
    項第7 款之科學儀器應採固定式，並定期於網站公布其設置
    地點。但汽車駕駛人之行為屬未依規定行駛車道之情形者，
    不在此限；道路交通管理處罰條例第7 條之2 第1 項第7 款
    、第2 項第5 款分別定有明文，是異議人上開違規行為既屬
    道路交通管理處罰條例第7 條之2 第2 項第5 款所定「未依
    規定行駛車道」之違規行為，依當時人車眾多之交通路況，
    當場攔截顯有不能或不宜，則警方以照相或錄影之科學儀器
    取得證據資料證明異議人有任意跨越兩條車道行駛之違規行
    為而逕行舉發，自與道路交通管理處罰條例第7 條之2 第1
    項第7 款、第2 項第5 款之規定相符；再者，警方囿於人力
    有限或採證之充足與否，本即不可能就所有之違規行為均加
    以舉發，異議人既確有上述違規行為，警方加以舉發於法即
    屬有據，自無何不當或違法之可言。綜上，異議人所辯，均
    無可採。異議人確於前揭時、地駕駛上開自小客車跨越兩條
    車道行駛之違規事實，自堪認定。
五、從而，本件異議人前開違規事證已足堪認定。則原處分機關
    依據前揭道路交通管理處罰條例第45條第12款、第63條第1
    項第1 款之規定，裁處異議人罰鍰新臺幣600 元，並記違規
    點數1 點，核無違誤。本件異議人之異議為無理由，應予駁
    回。
據上論斷，應依道路交通案件處理辦法第19條，裁定如主文。
中    華    民    國    97    年    3     月    12    日
                      交通法庭  法  官        曾淑娟
上列正本證明與原本無異。
如不服本裁定應於送達後5日內向本院提出抗告狀
                                書記官        謝雪紅
中    華    民    國    97    年    3     月    13    日


司法院資訊處製作；財團法人民間司法改革基金會備份。
